臺灣彰化地方法院刑事判決
111年度交訴字第32號
公  訴  人  臺灣彰化地方檢察署檢察官
被      告  洪琮勝



上列被告因公共危險等案件，經檢察官提起公訴（110年度偵字
第9036、9675號），被告於準備程序中就被訴關於肇事逃逸部分
為有罪之陳述，經告知簡式審判程序之旨，並聽取當事人之意見
後，本院合議庭裁定由受命法官獨任進行簡式審判程序，判決如
下：
    主  文
甲○○犯駕駛動力交通工具發生交通事故，致人傷害而逃逸罪，累
犯，處有期徒刑陸月，如易科罰金，以新臺幣壹仟元折算壹日。
    事  實
一、甲○○於民國110年6月19日上午7時39分許，騎乘車牌號碼000
    -0000號普通重型機車，沿彰化縣員林市萬年里柳橋路0段由
    南往北方向行駛，行經柳橋路0段與員集路0段000巷交岔路
    口(柳橋路0段萬年0號橋)時，本應注意車輛行至有號誌之交
    岔路口，應依號誌之指示行駛，而圓形紅燈號誌表示禁止通
    行，車輛不得超越停止線或進入路口，而依當時天氣晴、日
    間自然光線、柏油路面乾燥無缺陷、無障礙物且視距良好等
    情形，並無不能注意之情事，竟疏未注意及此，貿然闖越紅
    燈進入上開交岔路口，適乙○○騎乘車牌號碼000-0000號普通
    重型機車，沿員集路2段384巷由西往東方向行駛，於同一時
    間依綠燈號誌指示亦駛入該路口，兩車因而碰撞，致乙○○人
    、車倒地而受有頭部外傷合併硬腦膜下腔出血、臉、四肢、
    下背多處擦傷等傷害(過失傷害部分由本院另行審理)。甲○○
    於發生交通事故後，知悉乙○○受有傷害，仍基於駕駛動力交
    通工具發生交通事故致人傷害而逃逸之犯意，於救護車據報
    到場而警方尚未抵達時，未經乙○○同意且未留下任何自己姓
    名、年籍、聯絡方式等相關資料，即騎乘其上開機車離開現
    場。嗣經警據報調閱現場監視器影像，始查悉上情(甲○○另
    涉於110年6月28日對丙○○過失傷害部分，由本院另行審理)
    。
二、案經乙○○訴由彰化縣警察局員林分局報告臺灣彰化地方檢察
    署檢察官偵查起訴。
　　理  由
一、上開犯罪事實，業據被告甲○○於本院準備程序及審理中坦承
    不諱，核與證人即告訴人乙○○於警詢及偵查中、證人蕭丞軒
    於警詢之證述相符，並有彰化基督教醫療財團法人彰化基督
    教醫院診斷書、道路交通事故現場圖、調查報告表、現場照
    片、監視器翻拍照片、證號查詢機車駕駛人、車號查詢機車
    車籍資料、職務報告書、彰化縣警察局舉發違反道路交通管理
    事件通知單等在卷可稽。是被告上開之自白與事實相符，應
    堪採信。本案事證明確，被告前開犯行洵堪認定，應予依法
    論科。
二、論罪科刑：
(一)核被告所為，係犯刑法第185條之4第1項前段之駕駛動力交
    通工具發生交通事故，致人傷害而逃逸罪。　
(二)被告前因①公共危險案件，經本院以104年度交簡字第2377號
    判決判處有期徒刑3月確定；②違反毒品危害防制條例案件，
    經本院以104年度審訴字第678號判決判處有期徒刑11月確定
    ；③竊盜案件，經本院以105年度簡字第683號判決判處有期
    徒刑4月確定；④違反毒品危害防制條例案件，經本院以105
    年度易字第571號判決判處有期徒刑3月確定；⑤竊盜案件，
    經本院以105年度審易字第459號判決判處應執行有期徒刑1
    年10月確定；⑥竊盜案件，經本院以105年度簡字第1150號判
    決判處有期徒刑3月確定；上開①至④案件，經本院以105年度
    聲字第1734號裁定應執行有期徒刑1年6月確定(下稱甲執行
    案，執行時間為105年3月9日至106年9月8日)；上開⑤、⑥案
    件，經本院以105年度聲字第1735號裁定應執行有期徒刑2年
    確定(下稱乙執行案，執行時間為106年9月9日至108年9月8
    日)；上開甲、乙執行案接續執行後於107年10月24日縮短刑
    期假釋付保護管束，接續執行另案拘役30日，於107年11月2
    2日出監，於108年9月5日保護管束期滿，假釋未經撤銷，所
    餘刑期以執行完畢論一節，有臺灣高等法院被告前案紀錄表
    附卷可稽，其於受有期徒刑執行完畢後，5年以內故意再犯
    本案有期徒刑以上之罪，為累犯。依司法院釋字第775號解
    釋所示，為避免發生罪刑不相當之情形，法院就該個案依該
    解釋意旨，裁量是否加重最低本刑。經查，被告本案犯行之
    最低法定本刑為有期徒刑6月，且未有何特殊原因或其他因
    素，可認在客觀上足以引起一般同情，而有刑法第59條等減
    刑規定適用，惟考量其前開構成累犯之前案，與本案所犯肇
    事逃逸之罪名、犯罪手法均不相同，又審酌告訴人所受傷勢
    尚非致命，被告於車禍後有留在現場關心告訴人傷勢，待救
    護車到場後始離去，告訴人並無因被告離去即處於難以受救
    助之困境，被告肇事逃逸對告訴人所造成之生命身體危險程
    度有限，被告本院審理時亦與告訴人達成調解，可知被告主
    觀惡性尚非重大，若依累犯規定加重其刑，將喪失易科罰金
    之機會，致生所受刑罰超過其所應負擔之罪責，本院認為於
    本罪之法定刑度範圍內，審酌犯罪情節、各項量刑事由後，
    已足以充分評價被告所應負擔之罪責，尚無加重法定本刑之
    必要，爰依司法院釋字第775號解釋意旨，裁量不予加重最
    低本刑。
(三)爰審酌被告騎車發生交通事故致告訴人傷害後，未待員警到
    場或留下自身年籍資料，即擅自離開現場，顯然欠缺尊重用
    路人生命安全之觀念，所為已對社會秩序及民眾交通往來安
    全產生不良影響，實有不該，惟念及其犯後坦承犯行，待救
    護車到場救助告訴人後才離開，並與告訴人達成調解，有本
    院調解程序筆錄在卷可參，兼衡其犯罪之動機、目的、手段
    ，暨其於本院審理時自陳高職畢業之智識程度、從事消防工
    程工作、須扶養母親及2名未成年子女之家庭經濟生活狀況
    等一切情狀，量處如主文所示之刑，並諭知易科罰金之折算
    標準。
據上論斷，應依刑事訴訟法第273條之1第1項、第299條第1項前
段，判決如主文。
本案經檢察官吳怡盈提起公訴，檢察官鄭安宇到庭執行職務。
中　　華　　民　　國　　111 　年　　4 　　月　　12　　日
                  刑事第三庭    法  官  胡佩芬
以上正本證明與原本無異。
如不服本判決應於收受判決後20日內向本院提出上訴書狀，並應
敘述具體理由。其未敘述上訴理由者，應於上訴期間屆滿後20日
內向本院補提理由書（均須按他造當事人之人數附繕本）「切勿
逕送上級法院」。
告訴人或被害人如對本判決不服者，應具備理由請求檢察官上訴
，其上訴期間之計算係以檢察官收受判決正本之日期為準。
中　　華　　民　　國　　111 　年　　4 　　月　　12　　日
                                書記官  林明俊
附錄本案論罪科刑法條：　
中華民國刑法第185條之4
駕駛動力交通工具發生交通事故，致人傷害而逃逸者，處6月以
上5年以下有期徒刑；致人於死或重傷而逃逸者，處1年以上7年
以下有期徒刑。
犯前項之罪，駕駛人於發生交通事故致人死傷係無過失者，減輕
或免除其刑。